# 审计抽样

提问人：zhs7403 时间：2021-12-24 09:49:35
请问审计抽样中TE(可容忍错报）如何得到？似乎准则只是说低于实际执行重要性，那么具体考虑TE时如何把握？

回答人：chenyiwei
参考《中国注册会计师审计准则问题解答第 8 号——重要性及评价错报》之“二、如何确定实际执行的重要性？”。习惯上对于上市项目按财务报表整体重要性水平的50%，非上市项目则按75%。